Inventaris van het archief van het Directoraat-Generaal Prijzen, Ordening en Regionaal (Economisch) Beleid van het Ministerie van Economische Zaken, 1976 - 1985 (-1987)
Nationaal Archief, Den Haag
- Taakuitvoering, 2
  - Economische aangelegenheden, -1.82
    - Industrialisatie, -1.824.102
      - Industriële aspecten in verband met ruimtelijke ordening, -1.824.102.1
        - Industriebevordering per ontwikkelingskernen, -1.824.102.113.3
          - Stukken betreffende de toekenning van een investeringspremie in het kader van de Investeringspremieregeling Regionale Vestiging en Uitbreiding Industriële Bedrijven (IPR)., 1964 - 1987; 1816-4141
            - Drenthe.1967 - 1985, 2578-2821
              - Orfac Klokken BV te Roden,1973 - 1978, 2747; 1 pak
              - Ouwenhand's rederij en visverwerking BV te Meppel,1976 - 1978, 2748; 1 omslag
              - Philips Gloeilampen Fabrieken te Hoogeveen,1978 - 1984, 2749; 1 pak
              - Plast Molding Beheer BV te Emmen.1979 - 1982, 2750-2751
                - 1979 - 1982, 2750; 1 pak
                - 1979 - 1982, 2751; 1 pak
              - Plastic Lining BV te Valthermond,1975 - 1976, 2752; 1 omslag
              - Ploeg Staalbouw en Handelsmij BV; van der te Emmen,1975 - 1980, 2753; 1 pak
              - Pol BV, A. van der te Coevorden,1975 - 1978, 2754; 1 omslag
              - Popken Metaal BV te Assen,1980 - 1982, 2755; 1 omslag
              - Poppel van; Gebr. te Assen,1973 - 1977, 2756; 1 omslag
              - Porter Company NV, H.K. te Klazienaveen,1978 - 1981, 2757; 1 pak
              - Powerplate BV te Emmen,1981 - 1985, 2758; 1 pak
              - Pranger-Klarenberg BV te Nijeveen,1975 - 1979, 2759; 1 pak
              - Purit BV te Klazienaveen,1974 - 1977, 2760; 1 pak
              - Rademakers Gieterij BV te Klazienaveen,1976 - 1982, 2761; 1 omslag
              - Radio Rotor BV te Emmen,1975, 2762; 1 pak
              - Raiffeisenbank; Coóp Landbouwbank te Meppel,1973 - 1978, 2763; 1 omslag
              - Ramix BV te Coevorden,1974 - 1982, 2764; 1 pak
              - Reinders Plastic BV, H. te Coevorden,1981 - 1983, 2765; 1 omslag
              - Revamo Revisiebedrijf BV te Meppel,1980 - 1982, 2766; 1 pak
              - Reym Tanktransport BV te Emmen,1972 - 1976, 2767; 1 omslag
              - Roelfsema BV, Kalkzandsteenfabriek, te Hoogersmilde.1975 - 1982, 2768-2769
                - 1975 - 1981, 2768; 1 pak
                - 1980 - 1982, 2769; 1 omslag
              - Ruinerwold, Grasdrogerij te Ruinerwold,1975 - 1976, 2770; 1 omslag
              - Scado BV, Kunstharsfabriek te Schoonebeek,1980 - 1982, 2771; 1 pak
              - Scado Archer Daniëls NV te Schoonebeek,1969 - 1978, 2772; 1 pak
              - Schepers Techniek BV te Hoogeveen,1980 - 1983, 2773; 1 omslag
              - Scholte's Vee- en Vleeshandel VOF te Meppel,1979 - 1983, 2774; 1 pak
              - Scholte Grondverzet BV te Emmer-Compascuum,1979, 2775; 1 omslag
              - Schramifa Holding BV te Borger,1976 - 1980, 2776; 1 omslag
              - Sent Waning te Emmen,1975 - 1976, 2777; 1 pak
              - Sent Waninge, Stichting BV Auto- en Transportbedrijven te Hoogeveen,1975 - 1978, 2778; 1 pak
              - SII McEvoy BV te Coevorden,1982 - 1984, 2779; 1 pak
              - Slotboom BV, Meubelfabriek A. te Assen,1973 - 1985, 2780; 1 pak
              - Soer BV te Meppel,1979 - 1982, 2781; 1 omslag
              - Spijkstaal BV te Hoogeveen,1977 - 1979, 2782; 1 omslag
              - Spiro BV te Emmen,1972 - 1976, 2783; 1 omslag
              - Staalmeubel BV te Roden,1970 - 1976, 2784; 1 pak
              - Steenbergen en Van den Brink Veevoederfabriek BV te Meppel.1976 - 1982, 2785-2786
                - 1976 - 1980 juni, 2785; 1 pak
                - 1980 juli - 1982, 2786; 1 pak
              - Stoker's Banketbakkerijen te Assen,1978, 2787; 1 omslag
              - Stoop, J. van der te Meppel,1977 - 1978, 2788; 1 omslag
              - Tempress BV te Hoogeveen,1980 - 1985, 2789; 1 omslag
              - Ten Kate's Installatiebureau BV te Hoogeveen,1979, 2790; 1 omslag
              - Thomassen en Drijver-Verblifa NV te Hoogeveen,1974 - 1982, 2791; 1 omslag
              - Tielbeke, Op- en Overslag te Emmen.1973 - 1980, 2792-2793
                - 1973 - 1976, 2792; 1 omslag
                - 1976 - 1980, 2793; 1 omslag
              - Tooling BV Holland te Emmen.1980 - 1984, 2794-2795
                - 1980 - 1982, 2794; 1 pak
                - 1981 - 1984, 2795; 1 pak
              - Topvet BV te Meppel,1980 - 1982, 2796; 1 omslag
              - Unigarant NV te Hoogeveen.1976 - 1983, 2797-2798
                - 1976 - 1979, 2797; 1 pak
                - 1980 - 1983, 2798; 1 pak
              - Vedéna NV te Hoogeveen,1972 - 1978, 2799; 1 pak
              - Veen Staalconstructies BV, Van der, te Coevorden,1977 - 1982, 2800; 1 pak
              - Velde BV, Straal- en schilderwerken Jan van der, te Beilen,1978 - 1981, 2801; 1 pak
              - Venrooy BV, A. van te Hoogeveen,1977 - 1979, 2802; 1 omslag
              - Vepa BV te Hoogeveen.1977 - 1982, 2803-2804
                - 1977 - 1978, 2803; 1 pak
                - 1980 - 1982, 2804; 1 pak
              - Vicon Polyester BV te Emmen,1976 - 1985, 2805; 1 pak
              - Viteha BV te Hoogeveen,1977 - 1979, 2806; 1 pak
              - VLC Zuid-Oost Drenthe te Emmen,1978 - 1983, 2807; 1 pak
              - Vleems Holding BV te Assen,1979 - 1983, 2808; 1 pak
              - Vlieghuis BV te Assen,1976 - 1977, 2809; 1 omslag
              - Vonk BV, Technisch Bedrijf te Coevorden,1976 - 1981, 2810; 1 pak
              - Vonk Electronics BV te Coevorden,1975 - 1981, 2811; 1 pak
              - Vos Boormaatschappij Foxdrill BV te Assen,1967 - 1976, 2812; 1 pak
              - Wagenbouw Rotterdam, BV te Coevorden,1978 - 1979, 2813; 1 omslag
              - Warrior Insulation Company BV te Emmen,1979 - 1983, 2814; 1 omslag
              - Wessanen Kunstmelken Nederland BV te Meppel,1976 - 1981, 2815; 1 omslag
              - Wessanen NV te Meppel,1973 - 1977, 2816; 1 pak
              - Winel BV te Assen,1974 - 1978, 2817; 1 pak
              - Zappey BV, Las- en Montagebedrijf te Schoonebeek.1974 - 1982, 2818-2819
                - 1974 - 1977, 2818; 1 pak
                - 1979 - 1982, 2819; 1 omslag
              - Zincoat BV te Veenoord,1978 - 1985, 2820; 1 pak
              - Zwiers Bakkerijen te Gasselternijveenschemond,1978 - 1980, 2821; 1 pak
            - Overijssel.1969 - 1985, 2822-3282
              - Aalderink, G. en Zoon BV, Spuit- en Moffelbedrijf te Westerhaar,1978 - 1981, 2822; 1 omslag
              - Abbink en Landhuis Metaalindustrie te Vriezenveen,1980 - 1983, 2823; 1 omslag
              - Acoso BV te Enschede,1977 - 1983, 2824; 1 pak
              - Adel, van; Wijnkopers te Almelo,1976 - 1978, 2825; 1 pak
              - AKZO Chemie Nederland BV te Deventer,1978 - 1982, 2826; 1 pak
              - AKZO Zout Chemie BV te Hengelo,1979 - 1984, 2827; 1 omslag
              - Albrecht Distributiekantoor te Ommen,1975 - 1981, 2828; 1 pak
              - Alink Brood en Banket Oldenzaal BV te Losser,1979 - 1982, 2829; 1 omslag
              - Joh. Alink Broodbakkerij BV te Losser,1979 - 1982, 2830; 1 pak
              - Almeline BV te Almelo.1976 - 1985, 2831-2832
                - 1976 - 1981, 2831; 1 pak
                - 1983 - 1985, 2832; 1 omslag
              - Alpha Computer Diensten BV te Hengelo,1978 - 1981, 2833; 1 pak
              - Altena; Markthallen BV te Enschede,1978 - 1980, 2834; 1 omslag
              - Aluminium Hardenberg NV te Hardenberg,1970 - 1977, 2835; 1 pak
              - Alurage BV te Enschede,1979 - 1981, 2836; 1 omslag
              - AMCO BV te Losser,1978 - 1982, 2837; 1 omslag
              - AMES Holland BV te Enschede,1977 - 1982, 2838; 1 pak
              - Anco BV te Almelo,1978 - 1981, 2839; 1 omslag
              - Anker Kalkzandsteenfabriek BV te Kloosterhaar.1980 - 1984, 2840-2841
                - 1980 - 1982, 2840; 1 pak
                - 1982 - 1984, 2841; 1 omslag
              - Ardanta BV te Enschede,1977 - 1978, 2842; 1 omslag
              - Arke Reizen BV te Enschede.1977 - 1984, 2843-2844
                - Bedrijfsuitbreiding,1977 - 1984, 2843; 1 pak
                - Bedrijfsuitbreiding,1979 - 1982, 2844; 1 omslag
              - Asito schoonmaakbedrijven BV te Almelo,1975 - 1980, 2845; 1 pak
              - Aufderhaar BV te Den Ham,1979 - 1984, 2846; 1 omslag
              - Auping BV te Deventer.1977 - 1984, 2847-2848
                - 1977 - 1979, 2847; 1 omslag
                - 1982 - 1984, 2848; 1 omslag
              - AWA Meubelfabrieken BV te Almelo.1976 - 1985, 2849-2850
                - 1976 - 1980, 2849; 1 pak
                - 1983 - 1985, 2850; 1 omslag
              - Baan en Ten Hove CV te Rijssen,1979 - 1981, 2851; 1 omslag
              - Firma Baarssen Holland BV te Almelo,1979 - 1981, 2852; 1 omslag
              - Banque de Paris et des Pays-Bas NV te Hengelo of Enschede,1974 - 1976, 2853; 1 omslag
              - Bearzatto BV, Sierbetonindustrie te Rijssen,1978 - 1981, 2854; 1 omslag
              - Bechempro BV te Kampen,1976 - 1981, 2855; 1 pak
              - Beek, A.A. ter, Beschuitfabriek te Almelo.1975 - 1983, 2856-2857
                - 1975 - 1981, 2856; 1 pak
                - 1980 - 1983, 2857; 1 omslag
              - Bégé Enschede BV te Enschede,1981 - 1982, 2858; 1 omslag
              - Bejah BV te Hardenberg,1975 - 1979, 2859; 1 pak
              - Bemico BV te Enschede.1976 - 1985, 2860-2866
                - 1976 - 1978, 2860; 1 pak
                - 1976 - 1978, 2861; 1 pak
                - 1977 - 1981, 2862; 1 pak
                - 1980 - 1983, 2863; 1 pak
                - 1982 - 1985, 2864; 1 pak
                - 1982 - 1985, 2865; 1 pak
                - 1984 - 1985, 2866; 1 pak
              - Bendien-Smits BV te Almelo,1978 - 1979, 2867; 1 omslag
              - Benthem Veevoeders te Blokzijl,1978 - 1983, 2868; 1 pak
              - Berg, Van den en Slothouber BV te Dedemsvaart,1977 - 1981, 2869; 1 pak
              - Berg's Recreatiecentrum BV, Van den, te Hellendoorn,1984 - 1985, 2870; 1 pak
              - Bleckman BV, Expeditiebedrijf te Oldenzaal,1978 - 1982, 2871; 1 omslag
              - Blesse, De; Tank- en Apparatenbouw te Steenwijk,1976 - 1977, 2872; 1 omslag
              - Bloemen BV, J.B.G. te Ootmarsum,1980 - 1983, 2873; 1 omslag
              - BOA Machinefabriek BV te Enschede,1975 - 1980, 2874; 1 pak
              - Boekbinderij BV (voorheen J.D. Franken) te Deventer.1975 - 1983, 2875-2876
                - 1975 - 1981, 2875; 1 omslag
                - 1980 - 1983, 2876; 1 omslag
              - Boer BV, De, te Hardenberg,1979 - 1983, 2877; 1 omslag
              - Boerenbond; Coöperatieve Landbouwersaankoopvereniging te Borne,1978 - 1980, 2878; 1 omslag
              - Boers BV te Oldenzaal,1977 - 1979, 2879; 1 omslag
              - Bolhaar BV, De, te Enschede,1980 - 1982, 2880; 1 omslag
              - Bolscher, Steenfabriek, Ten, te Rijssen,1978, 2881; 1 omslag
              - Boom; Banketbakkerij BV te Zwolle,1976 - 1978, 2882; 1 omslag
              - Borrias BV te Kampen,1977 - 1983, 2883; 1 pak
              - Bosan Verkoopmaatschappij BV te Haaksbergen,1977 - 1983, 2884; 1 omslag
              - Bosch BV, A. van den, te Almelo,1980 - 1983, 2885; 1 omslag
              - Bosch, Van den & Den Ouden BV te Almelo,1978 - 1981, 2886; 1 omslag
              - Bouwhuis Houtbewerking BV te Hardenberg,1975 - 1976, 2887; 1 pak
              - BOVI Staalmeubelenfabriek te Tubbergen,1978 - 1979, 2888; 1 omslag
              - Brans Goud- en Zilversmederij BV, W.M. te Almelo,1982 - 1984, 2889; 1 omslag
              - Brava (Bram van Haarst) Systeembouw BV te Enschede,1980 - 1983, 2890; 1 pak
              - Bredel Exploitatie BV te Delden,1979 - 1981, 2891; 1 omslag
              - Brima; Houtbedrijf BV te Vroomshoop.1976 - 1982, 2892-2893
                - 1976 - 1977, 2892; 1 omslag
                - 1977 - 1982, 2893; 1 pak
              - Brinks BV, Carrosseriefabriek te Hengelo,1980 - 1983, 2894; 1 omslag
              - Broek-Staalbouw BV, Van den te Deventer,1980 - 1985, 2895; 1 omslag
              - Broer BV, Constructiebedrijf te Steenwijk,1976 - 1982, 2896; 1 omslag
              - Broeze Staalconstructies BV te Hellendoorn,1980 - 1985, 2897; 1 omslag
              - Broshuis; Trailer- en Aanhangwagenfabriek, te Kampen,1976 - 1979, 2898; 1 omslag
              - Bruca Matrassen BV te Almelo,1978 - 1981, 2899; 1 omslag
              - Bruco Accumulatoren te Deventer,1977 - 1979, 2900; 1 omslag
              - Brugman Radiatorenfabriek BV te Tubbergen.1975 - 1981, 2901-2902
                - 1975 - 1979, 2901; 1 pak
                - 1978 - 1981, 2902; 1 pak
              - Brugman BV, Machinefabriek te Almelo,1976 - 1984, 2903; 1 pak
              - Bruins & Zn BV; Fa. J. te Hardenberg,1975 - 1977, 2904; 1 pak
              - Brunink Hardenberg BV te Hardenberg,1975 - 1976, 2905; 1 pak
              - Brusche Beheer BV te Almelo,1979 - 1983, 2906; 1 omslag
              - Car Recycling Holland BV te Hengelo,1982 - 1984, 2907; 1 omslag
              - CEBECO Handelsraad te Hengelo,1975 - 1976, 2908; 1 omslag
              - Cematic Electric BV te Enschede,1982 - 1984, 2909; 1 omslag
              - Cera Chemie BV te Deventer,1980 - 1983, 2910; 1 omslag
              - Ceracrete-Benelux BV te Kampen,1977 - 1978, 2911; 1 omslag
              - Cetra Metaal BV te Hardenberg,1979 - 1983, 2912; 1 pak
              - City Print Almelo BV te Almelo,1979 - 1983, 2913; 1 omslag
              - Coberco BA, Verenigde Coöperatieve Melkindustrie te Borne,1979 - 1983, 2914; 1 omslag
              - Coberco BA, Verenigde Coöperatieve Melkindustrie te Vollenhove,1979 - 1983, 2915; 1 pak
              - Coberco BA, Verenigde Coöperatieve Melkindustrie te Wierden,1979 - 1981, 2916; 1 pak
              - Coberco BA, Verenigde Coöperatieve Melkindustrie te Zwolle,1979 - 1983, 2917; 1 pak
              - Computer Centrum Twente BV te Hengelo,1975 - 1979, 2918; 1 omslag
              - Coöperatieve Landbouw Aan- en Verkoop Combinatie GA te Steenwijk,1975 - 1979, 2919; 1 pak
              - Coöperatieve Landbouwvereniging Nieuwleusen-Balkbrug te Balkbrug,1977 - 1979, 2920; 1 omslag
              - Coöperatieve Vereniging Verenigde Twentse Landbouwcoöperaties Almelo te Almelo,1979 - 1982, 2921; 1 pak
              - COVECO BV te Wierden,1977 - 1978, 2922; 1 omslag
              - Crane Nederland BV te Deventer,1978 - 1981, 2923; 1 omslag
              - Crilux NV te Steenwijk,1981 - 1984, 2924; 1 omslag
              - Dameco BV te Oldenzaal,1977 - 1978, 2925; 1 omslag
              - Deventer Mengvoeder Centrale BV te Deventer,1980 - 1983, 2926; 1 omslag
              - Diamant Betonmaatschappij BV te Hardenberg,1979 - 1981, 2927; 1 omslag
              - Diepdruk Industrie BV te Deventer,1978 - 1983, 2928; 1 omslag
              - Diesel Krome Engineering BV te Zwolle,1981 - 1984, 2929; 1 omslag
              - Dijk en Zn. BV, Boekbinderij Van, te Zwolle,1977 - 1980, 2930; 1 omslag
              - Dijk en Zoon, H.J. van te Lutten,1976 - 1978, 2931; 1 pak
              - Dijka Steenwijk BV te Steenwijk,1977 - 1983, 2932; 1 pak
              - Dikkers en Co., Gieterij en Afsluiters te Hengelo,1975 - 1977, 2933; 1 omslag
              - Dinkeldruk BV te Oldenzaal,1978, 2934; 1 omslag
              - Drenth-Almelo BV te Almelo,1977 - 1979, 2935; 1 omslag
              - Droste, J.A. BV te Hengelo,1980 - 1982, 2936; 1 omslag
              - Dunnewolt Textiles BV te Oldenzaal,1975 - 1976, 2937; 1 omslag
              - Dutch Environment Corporation BV te Enschede,1981 - 1984, 2938; 1 omslag
              - Eastborn; Matrassenfabriek BV te Vroomshoop,1973 - 1978, 2939; 1 pak
              - Eendracht Coöperatieve Zuivelfabriek, De te Tubbergen,1981 - 1983, 2940; 1 omslag
              - Eijssink Holding BV Hengelose Garenonderneming te Hengelo,1977 - 1981, 2941; 1 omslag
              - Ekocompact Velthof BV te Haaksbergen,1983 - 1984, 2942; 1 omslag
              - Electromach BV te Hengelo,1975 - 1977, 2943; 1 omslag
              - Elzenaar CV, T. te Giethoorn,1975 - 1982, 2944; 1 omslag
              - Emilux BV te Almelo,1981 - 1983, 2945; 1 omslag
              - Eshuis Bouwmaterialen en Steenhandel BV te Vriezenveen,1976 - 1981, 2946; 1 pak
              - ESKU Kunststoffen BV te Enschede,1972 - 1980, 2947; 1 pak
              - Espo BV te Wierden,1977 - 1984, 2948; 1 omslag
              - Esschert Import BV, Van den; te Oldenzaal,1977 - 1983, 2949; 1 pak
              - Eurocap Nederland BV te Dedemsvaart,1974 - 1977, 2950; 1 pak
              - Eurol-Oil te Hellendoorn,1982 - 1985, 2951; 1 omslag
              - Evers Horeca Totaal BV, G., te Almelo,1977 - 1978, 2952; 1 omslag
              - Evers BV, Gebr. te Daarlerveen,1980 - 1983, 2953; 1 omslag
              - Faget BV, Electrische Meetinstrumenten en Apparatenfabriek te Steenwijk,1975 - 1979, 2954; 1 pak
              - Fennema BV, P.J., te Apeldoorn,1979 - 1981, 2955; 1 omslag
              - "Fritex" Enschede BV, Voorbakkerij te Enschede,1977 - 1980, 2956; 1 omslag
              - Fusco's te Enschede,1978 - 1983, 2957; 1 omslag
              - Ganzeboom BV, Meubelindustrie te Almelo.1977 - 1983, 2958-2959
                - 1977, 2958; 1 omslag
                - 1982 - 1983, 2959; 1 omslag
              - Gausepohl Vee en Vlees BV te Oldenzaal,1978 - 1982, 2960; 1 pak
              - GEAS, Gas en Electrische Apparraten Service BV te Enschede,1977 - 1979, 2961; 1 omslag
              - Gelderse Rubberfabriek BV te Hardenberg,1978 - 1982, 2962; 1 omslag
              - Gemeenschappelijk Administratiekantoor (GAK) te Hengelo,1976 - 1977, 2963; 1 omslag
              - Gerimex BV te Hengelo,1981 - 1983, 2964; 1 omslag
              - Geurtsen Deventer BV te Deventer,1979 - 1982, 2965; 1 pak
              - Gevavi Schoeisel BV te Zwolle,1980 - 1983, 2966; 1 omslag
              - Gorate BV, Houtbouw te Wierden,1982 - 1983, 2967; 1 omslag
              - Graansloot BV te Kampen,1979 - 1983, 2968; 1 omslag
              - Graf Holland BV te Enschede,1977 - 1979, 2969; 1 omslag
              - Grijpma BV te Enschede,1977 - 1979, 2970; 1 omslag
              - Grolsche Bierbrouwerij BV te Enschede,1975 - 1985, 2971; 1 pak
              - Groot-Vroomshoop BV, De te Vroomshoop.1976 - 1981, 2972-2973
                - 1976 - 1980, 2972; 1 pak
                - 1979 - 1981, 2973; 1 omslag
              - Haaksbergse Mode Industrie (HMI) te Haaksbergen,1979 - 1982, 2974; 1 pak
              - Haan BV, Boekbinderij De, te Zwolle,1976 - 1980, 2975; 1 omslag
              - Haarst, D. van, BV te Almelo,1978 - 1979, 2976; 1 omslag
              - Hankamp BV, fijnmechanisatie te Enschede,1980 - 1983, 2977; 1 omslag
              - Hannink Timmerfabriek BV te Hengelo,1978 - 1981, 2978; 1 omslag
              - Hardenberg BV; Op- en Overslagbedrijf te Hardenberg,1975 - 1979, 2979; 1 omslag
              - Harmeling Interieurs BV te Nijverdal,1977 - 1983, 2980; 1 pak
              - Hartman en Zn. BV, Houtwarenfabriek J.H. te Enschede,1976 - 1980, 2981; 1 pak
              - Harwood Compagny BV te Enschede,1975 - 1981, 2982; 1 omslag
              - Hatéfa BV te Haaksbergen.1975 - 1982, 2983-2984
                - 1975 - 1979, 2983; 1 omslag
                - 1980 - 1982, 2984; 1 omslag
              - Hatra; Distributiecentrum BV te Enschede.1977 - 1985, 2985-2986
                - Bedrijfsuitbreiding I,1977 - 1980, 2985; 1 pak
                - Bedrijfsuitbreiding II,1979 - 1985, 2986; 1 pak
              - Haygazian Confectie BV te Almelo,1980 - 1983, 2987; 1 omslag
              - Hazemeijer NV te Vollenhove,1969 - 1976, 2988; 1 pak
              - Heel, Van Gecondenseerde Melk Maatschappij BV te Kampen,1977 - 1984, 2989; 1 pak
              - Heeren, P.T. van BV te Rijssen,1979 - 1981, 2990; 1 omslag
              - Hekothane BV te Almelo,1976 - 1978, 2991; 1 pak
              - Hema Bakkerijen Oost BV te Zwolle,1982 - 1984, 2992; 1 omslag
              - Hemmer-Beton te Hardenberg,1976 - 1978, 2993; 1 omslag
              - Hendrix Voeders BV te Zwolle,1980 - 1983, 2994; 1 omslag
              - Hengelose Garenonderneming HAGEO BV te Hengelo.1976 - 1981, 2995-2997
                - 1976 - 1977, 2995; 1 omslag
                - 1977 - 1978, 2996; 1 omslag
                - 1979 - 1981, 2997; 1 omslag
              - Hengst Import BV te Steenwijk,1975 - 1980, 2998; 1 omslag
              - Henisol BV te Hengelo,1982 - 1985, 2999; 1 omslag
              - Hertel BV te Kampen,1976 - 1980, 3000; 1 pak
              - Heuga-Bonaparte BV te Steenwijk.1975 - 1980, 3001-3002
                - Sanering van de tuftfabriek en afwerking van de tegels,1975 - 1979, 3001; 1 pak
                - Bouw en inrichting van de tapijt finishing,1977 - 1980, 3002; 1 omslag
              - Heupink & Reinders BV te Ootmarsum.1978 - 1984, 3003-3004
                - 1978 - 1981, 3003; 1 omslag
                - 1982 - 1984, 3004; 1 omslag
              - Hoekman Houtindustrie BV te Rijssen,1981 - 1984, 3005; 1 pak
              - Hofkes Textielveredeling BV te Wierden,1977 - 1981, 3006; 1 omslag
              - Holborn Computers BV te Enschede,1980 - 1983, 3007; 1 omslag
              - Holland Almelo BV, cartonnagefabriek te Almelo,1979 - 1983, 3008; 1 omslag
              - Holland Potato Food te Kampen,1979 - 1982, 3009; 1 omslag
              - Hollandse Signaalapparaten BV te Hengelo.1975 - 1985, 3010-3012
                - 1975 - 1983, 3010; 1 pak
                - 1981 - 1985, 3011; 1 omslag
                - Uitbreidingsproject,1979 - 1984, 3012; 1 omslag
              - Holst BV, G.B., te Enschede,1975 - 1979, 3013; 1 pak
              - Holtkamp Machinefabriek te Almelo,1980 - 1983, 3014; 1 pak
              - Hondebrink BV te Almelo,1976 - 1979, 3015; 1 omslag
              - Hoogeveen Machinefabrieken BV te Zwole,1977 - 1984, 3016; 1 omslag
              - Hoogstraat Medische Techniek NV te Kampen,1970 - 1984, 3017; 1 omslag
              - Huberts BV te Enschede,1977 - 1979, 3018; 1 omslag
              - Hubregtse BV te Almelo,1975 - 1984, 3019; 1 pak
              - Huisman, W. BV te Vollenhove.1975 - 1981, 3020-3021
                - 1975 - 1977, 3020; 1 omslag
                - 1979 - 1981, 3021; 1 omslag
              - Huitink BV; Machinefabriek Gebroeders, te Enschede,1977 - 1981, 3022; 1 pak
              - Hullen BV te Zwolle,1977 - 1980, 3023; 1 omslag
              - Humabo BV te Hengelo,1981 - 1985, 3024; 1 omslag
              - Huuskes Specialiteiten BV te Enschede,1978 - 1983, 3025; 1 omslag
              - Ifö Kampri BV te Kampen,1981 - 1983, 3026; 1 omslag
              - IJmker & Tebberman BV te Vriezenveen,1980 - 1982, 3027; 1 omslag
              - Integrated Circuit IC Nederland BV te Enschede,1982 - 1984, 3028; 1 omslag
              - Interfris BV te Goor,1979, 3029; 1 omslag
              - Ipro BV te Enschede,1978 - 1983, 3030; 1 omslag
              - Jaarsma BV, Expressiematerialen te Almelo,1976 - 1977, 3031; 1 omslag
              - Jade BV te Deventer,1977 - 1982, 3032; 1 omslag
              - Johma Salades te Losser.1977 - 1979, 3033-3034
                - 1977 - 1979, 3033; 1 pak
                - Deel II,1977 - 1979, 3034; 1 pak
              - Jong, J. de; Meubelfabriek te Enschede,1980 - 1983, 3035; 1 pak
              - Jordaan's Twentse Exploitatie Mij BV te Hengelo,1980 - 1981, 3036; 1 omslag
              - Kampen BV, Houtwerk te Kampen,1978 - 1984, 3037; 1 omslag
              - Kanis en Gunnink NV te Kampen.1975 - 1984, 3038-3039
                - 1975 - 1976, 3038; 1 pak
                Bevat 28 tekeningen.
                - 1979 - 1984, 3039; 1 pak
              - Kardo Kunststoffen BV te Zwolle,1979 - 1982, 3040; 1 omslag